【裁判字號】    97,交抗,614
【裁判日期】    970630
【裁判案由】    違反道路交通管理處罰條例
【裁判全文】
臺灣高等法院交通事件裁定             97年度交抗字第614號
抗  告  人
即受處分人  甲○○
上列抗告人因違反道路交通管理處罰條例案件，不服臺灣臺北地
方法院，中華民國97年4月30日所為裁定（97年度交聲字第818號
），提起抗告，本院裁定如下：
    主  文
抗告駁回。
    理  由
一、原裁定意旨略以：異議人於97年2月4日21時22分許，駕駛車
    牌號碼：0369—TH號自用小客車，行經臺北市○○路38巷由
    東往西方向行駛，因違規闖越紅燈之行為，遭警查獲舉發乙
    節，業據證人即舉發本件交通違規事件之警員黃俊棋證稱明
    確，復有臺北縣市政府警察局97年2月4日掌電字第A00WMN99
    號通知單1 份在卷可稽。雖異議人以當天夜色昏暗，員警站
    在100 公尺外，該路段又有轉彎，如何能判斷車輛經過該路
    口時是綠燈或黃燈等語置辯。惟依證人黃俊棋於證稱：當天
    異議人車子沿松隆路東往西方向行駛而來，伊站立舉發的位
    置與異議人是同側，且卷附現場照片編號一、二中所示兩座
    燈號管制是同步，伊是以編號二照片中所示之燈號舉發。當
    時異議人行進方向是紅燈，雖然伊站立的位置距離編號一照
    片中的管制燈號約20公尺，但當時是燈號變成紅燈10秒後異
    議人才駕駛車輛過來，伊確定異議人有闖紅燈等語，而證人
    黃俊棋與異議人無何仇隙，殊無設詞誣陷而身陷偽證重罪之
    理。又觀諸卷附證人黃俊棋所提出之照片，警員當時所站立
    舉發之位置，確實可清楚看見本案路口前方同步變換之燈光
    管制號誌，證人黃俊棋當不致於有錯看闖越紅燈之情事，另
    依異議人陳稱當時車速約30至40公里，以車速30公里速度換
    算，異議人通過該路口至證人黃俊棋所站立取締之位置只需
    2、3 秒之時間（計算式： 30,000公尺／3600秒＝8.3公尺）
    ，是證人黃俊棋所為之前揭證言，應屬確實，堪予採信。又
    警員取締交通違規，其以照相取證者，固足為違規之證明，
    惟當場舉發者，舉發員警本身之目睹、耳聞，亦為違規人違
    規之證明，非必所有違規事件，均需有採證照片。況以本案
    違規行為一過即逝，猶無可能要求警員再拍照存證後，始足
    認定有違規之情事。基此，異議人確實有於前開時、地，駕
    車闖越紅燈之情。原處分機關以異議人行經有燈光號誌管制
    之交岔路口闖紅燈，依道路交通管理處罰條例第53條第1項、
    道路交通管理事件統一裁罰基準及處理細則等規定，對異議
    人處以2,700元罰鍰，並依道路交通管理處罰條例第63 條第
    1項第3款（漏列第1項第3款）規定記違規點數3 點，於法並
    無不合。異議人聲明異議，非有理由，應予駁回。
二、抗告意旨略以：員警所站位置與燈號之距離並非20公尺，依
    網路Google衛星地圖測量為103公尺（經實測約100公尺），
    且20公尺處並無轉彎，可看見同側燈號，不需要依賴同步變
    化之對側燈號做判斷。又該員警所稱10秒後見車輛過來，全
    憑感覺並非實測，況且，以該時段70-80公尺內只有一輛車
    也不太可能，如果前面有車如何能闖，又一般闖紅燈多在燈
    號轉換之際，紅燈已亮8秒還闖也不合常理等語。
三、經查：
〈一〉按汽車駕駛人行經有燈光號誌管制之交岔路口闖紅燈者，
      處新台幣1,800以上5,400元以下罰鍰；又有前開情形者，
      記違規點數3點，道路交通管理處罰條例第53條第1項、第
      63條第1項第3款分別定有明文。
〈二〉抗告人雖主張本件員警所站取締其闖紅燈之位置為約近松
      隆路9巷巷口處，並提出網路Google地圖，測量長度為103
      公尺，而原審訊問筆錄中警員即證人黃俊棋提出照片說明
      其站立位置係位於轉彎起始處，二人說法頗有差異，惟員
      警若站立約103 公尺處取締闖紅燈者，員警是否能看見對
      側同步燈號已有疑問，且松隆路該革新公園路段係轉彎路
      段，員警站立於遠至103 公尺處取締闖紅燈者，似不符常
      理。矧抗告人並未就員警站立處提出確實事證以供法院調
      查，自無從為有利於抗告人之認定。而員警於本件需依賴
      同步變換之對側燈號做判斷，係因與員警站立處同側之紅
      綠燈號誌為單邊號誌，僅一方得視紅綠燈，此有卷存照片
      可徵。而員警又係站立於同測紅綠燈號誌之背面處，自只
      得依對側燈號與同側燈號應屬同步之情形，判斷是否有闖
      紅燈之行為。至抗告人所言該時段70-80 公尺內只有一輛
      車不太可能，紅燈已亮8 秒還闖也不合常理等語，核屬抗
      告人個人意見，並無確切實證可佐，自無足取。況按交通
      警員掣單舉發違反道路交通管理處罰條例所列之違規事實
      ，本質上為行政處分，係公務員基於職務上權力，依法就
      特定之具體事件所為具有公法上效果之單方行政行為，基
      於公務員為公法上行為具有公信力之原則，該行政處分當
      可被推定為真正，是本件員警據以依法處分之事實認定，
      在無確切反証下，應可推定為真正無誤。
四、綜上所述，抗告人於前揭時、地駕駛上開汽車於松隆路闖紅
    燈之違規事實，洵堪認定。原處分機關依道路交通管理處罰
    條例第53條第1 項、第63條第1項第3款之規定，就抗告人前
    揭違規行為，裁處罰鍰新臺幣2,700元，並記違規點數3點，
    於法並無不合，原審基此裁定駁回其異議，並無不當。抗告
    人仍執前詞，提起抗告，為無理由，應予駁回。
據上論斷，應依道路交通案件處理辦法第26條，刑事訴訟法第41
2條，裁定如主文。
中    華    民    國    97    年    6     月    30    日
                  刑事第二十庭  審判長法  官  楊貴雄
                                      法  官  鄧振球
                                      法  官  林銓正
以上正本證明與原本無異。
不得再抗告。
                                      書記官  邵淑津
中    華    民    國    97    年    7     月    2     日


司法院資訊處製作；財團法人民間司法改革基金會備份。
